臺灣高雄地方法院刑事判決　　　　　　　96年度訴字第3085號
公　訴　人　臺灣高雄地方法院檢察署檢察官
被　　　告　甲○○
　　　　　　　　　　　號
上列被告因毒品危害防制條例案件，經檢察官提起公訴（96年度
毒偵字第6007號、第6008號），被告經訊問後為有罪之陳述，本
院合議庭裁定由受命法官以簡式審判程序審理，判決如下：
    主    文
甲○○施用第一級毒品，累犯，處有期徒刑拾壹月，減為有期徒
刑伍月又拾伍日。又施用第一級毒品，累犯，處有期徒刑拾壹月
，減為有期徒刑伍月又拾伍日。應執行有期徒刑拾月又拾伍日。
    事    實
一、甲○○前於民國88年間因施用毒品案件，經本院先後以88年
    度毒聲字第6059號、第6758號、89年度毒聲字第1134號裁定
    送觀察、勒戒、強制戒治、停止戒治付保護管束，認無繼續
    施用之傾向，於89年3 月2 日執行完畢轉入監執行他案徒刑
    ，並於89年9 月20日經臺灣高雄地方法院檢察署檢察官以89
    年度戒毒偵字第1014號為不起訴處分確定。再因施用毒品案
    件，經本院先後以91年度毒聲字第2448號、92年度毒聲字第
    3452號裁定送強制戒治、停止戒治付保護管束，於92年7 月
    2 日執行完畢，轉入監執行徒刑。又因施用毒品、竊盜、贓
    物等案件，先後經本院以91年度訴字第2212號、台灣高等法
    院高雄分院以92年度上易字第416 號判決，各判處有期徒刑
    9 月、6 月、3 月，再經裁定定應執行刑1 年4 月確定，於
    92年7 月2 日入監執行，並於93年11月1 日縮刑期滿執行完
    畢，翌（2） 日出監（構成累犯）。詎其仍不知戒除毒癮，
    (1)基於施用第一級毒品海洛因之犯意，於96年3 月10日20、
    21時許，在高雄縣林園鄉○○村○○○路181 巷16號住處，
    以針筒注射方式（針筒用畢已丟棄），施用毒品海洛因1 次
    ，嗣於96年3 月11日12時許，因係毒品列管人口，經警通知
    到場同意採尿送驗；(2)另基於施用第一級毒品海洛因之犯意
    ，於96年3 月22日22時許，在其上開住處，以相同之方式（
    針筒用畢已丟棄），施用毒品海洛因1 次。嗣於96年3 月23
    日下午5 時30分許，因毒品列管人口經警通知同意採尿送驗
    。結果2 次均呈海洛因代謝後之嗎啡陽性反應，始查知上情
    。
二、案經高雄縣政府警察局林園分局移送臺灣高雄地方法院檢察
    署檢察官偵查起訴。
    理    由
一、本件被告所犯係死刑、無期徒刑、最輕本刑為3 年以上有期
    徒刑以外之罪，其於準備程序中就被訴事實為有罪之陳述，
    經法官告知簡式審判程序之旨，並聽取公訴人及被告之意見
    後，本院合議庭認無不得或不宜改依簡式審判程序進行之情
    事，依刑事訴訟法第273 條之1 第1 項、第284 條之1 規定
    ，裁定本件進行簡式審判程序，合先敘明。
二、就卷附之(1)高雄縣政府警察局林園分局施用毒品人口尿液檢
    體採集送驗紀錄表2 份等書面資料，為上開機關公務員依法
    令規定偵查犯罪、採尿、送驗時，於其職務上所製作之紀錄
    文書，檢察官、被告均表示無意見，且並無顯有不可信之情
    況，而與待證事實有關聯性，屬於刑事訴訟法第159 條之4
    第1 款所定之紀錄文書，認均具有證據能力。(2)正修科技大
    學超微量研究科技中心96年4 月13日出具尿液檢驗報告2 份
    ，係上開大學研究中心受移送機關囑託檢驗被告尿液，本於
    其檢驗專業依科學精密儀器及方法檢驗後所製作、出具，其
    可信度甚高，屬於可信之特別情況下製作之紀錄文書、證明
    文書，依刑事訴訟法第159 條之4 第3 款規定，認有證據能
    力。(3)再就被告於警詢之陳述，以及前鎮分局扣押物品清單
    、毒品初步檢驗報告單各1 份，檢察官、被告均表示無意見
    等語（參本院卷第22、32頁），依刑事訴訟法第159 條之5
    第2項 規定，認具有證據能力。
三、再上揭事實，業據被告於警詢、檢察官偵訊及本院審理中坦
    承不諱，並有上開證據在卷可資佐證。又被告於事實(1)、(2)
    為警查獲採尿送驗，經以GC／MS（氣相層析質譜儀分析法）
    方式檢驗確認後，均呈嗎啡陽性反應，有正修科技大學超微
    量研究科技中心96年4 月13日出具之檢驗報告各1 紙附卷可
    佐。足見，被告上開自白，核與卷內積極事證相符，洵堪採
    為認定事實之證據。是被告有在上揭時地施用第一級毒品海
    洛因各1 次之行為甚明。
四、按犯毒品危害防制條例第10條施用第一、二級毒品之罪者，
    檢察官應先將被告送勒戒處所觀察、勒戒，經觀察、勒戒後
    ，認無繼續施用毒品之傾向者，應即釋放，並為不起訴之處
    分，認有繼續施用毒品之傾向者，應聲請法院裁定令入戒治
    處所強制戒治。又觀察、勒戒或強制戒治執行完畢釋放後，
    5 年內再犯第10條之施用毒品罪者，檢察官應依法追訴，毒
    品危害防制條例第20條、第23條規定甚明。本件被告前因多
    次施用毒品案件，經本院以88年度毒聲字第6059號、第6758
    號、89年度毒聲字第1134號裁定送觀察、勒戒、強制戒治、
    停止戒治付保護管束，認無繼續施用之傾向，於89年3 月2
    日執行完畢轉入監執行他案徒刑，並經檢察官以89年度戒毒
    偵字第1014號為不起訴處分確定；再經本院先後以91年度毒
    聲字第2448號、92年度毒聲字第3452號裁定送強制戒治、停
    止戒治付保護管束，於92年7 月2 日執行完畢，有台灣高等
    法院被告前案紀錄表1 件在卷可稽，其於強制戒治執行完畢
    後，5 年以內再犯本件施用毒品案件，已臻明確。又本件被
    告上開事實(1)、(2)施用第一級毒品犯行部分，原經檢察官上
    訴後移送台灣高等法院高雄分院併辦（原偵查案號：同署96
    年度毒偵字第5108號、第5109號），惟經該院以事實(1)、(2)
    部分與被告於95年12月14日8 時許施用第一級毒品海洛因犯
    行（經本院以96年度訴字第1098號判決判處有期徒刑10月）
    間，並無所謂集合犯之一罪關係，而經台灣高等法院高雄分
    院以96年度上訴字第1036號判決上訴駁回確定，有該刑事判
    決正本1 份在卷足參，是本件被告於事實(1)、(2)施用毒品犯
    行係另行起意為之，自應依上開規定論罪科刑。
五、次按海洛因為毒品危害防制條例第2 條第2 項第1 款，依其
    成癮性、濫用性及對社會危害性所分級管制之第一級毒品。
    核被告甲○○所為，係犯毒品危害防制條例第10條第1 項之
    施用第一級毒品罪。被告先持有第一級毒品海洛因進而施用
    ，其持有之低度行為應為施用之高度行為所吸收，不另論罪
    。再被告所犯2 次施用第一級毒品犯行，均個別起意為之，
    應按數罪分論併罰之。又被告前因施用毒品、竊盜及贓物等
    案件，經本院以91年度訴字第2212號、台灣高等法院高雄分
    院以92年度上易字第416 號判決，各判處有期徒刑9 月、6
    月、3 月，及定應執行刑1 年4 月確定後入監執行，於93
    年11月1 日縮刑期滿執行完畢，有台灣高等法院被告前案紀
    錄表1 件在卷可稽，其於有期徒刑執行完畢後5 年以內，再
    故意犯本件有期徒刑以上之罪，依刑法第47條第1 項規定，
    構成累犯，均應予加重其刑。爰審酌被告前因施用毒品案件
    ，經送觀察、勒戒、強制戒治、判刑執行後，仍不愛惜機會
    戒除毒癮，一再施用毒品，顯見被告戒毒意志不堅，不知悔
    改，惟念及被告犯後坦承犯行，而施用毒品係戕害自身身體
    健康，並未危及他人，犯後態度尚可，且刑法業已廢止連續
    犯之規定，應就案情酌以量刑等一切情狀，分別量處如主文
    所示之刑。又被告本件犯罪時間係96年3 月10日、同年月22
    日，均在中華民國九十六年罪犯減刑條例所定減刑基準日96
    年4 月24日之前，符合同條例之減刑條件，應均予減刑二分
    之一，減得如主文所示之刑，並依法定其應執行刑，以資懲
    儆。至被告上開2 罪經減刑後，雖均在有期徒刑6 月以下，
    惟合併定應執行之刑已逾6 月，依刑法第41條第2 項規定，
    不得諭知易科罰金之折算標準，附此敘明。
據上論斷，應依刑事訴訟法第273 條之1 第1 項、第284 條之1
、第299 條第1 項前段，毒品危害防制條例第10條第1 項，刑法
第11條前段、第47條第1 項、第51條第5 款，中華民國九十六年
罪犯減刑條例第2 條第1 項第3 款、第7 條，判決如主文。
本案經檢察官洪期榮到庭執行職務。
中　　華　　民　　國　　96　　年　　8 　　月　　31　　日
                  刑事第三庭    法　官  李昆南
以上正本，係照原本作成，證明與原本無異。
如不服本判決，應於送達後10日內，向本院提出上訴狀。
中　　華　　民　　國　　96　　年　　8 　　月　　31　　日
                                書記官  黃美玲
附錄本判決論罪之法條：
毒品危害防制條例第10條第1項
施用第一級毒品者，處6 月以上 5 年以下有期徒刑。
